# 请教陈版关于境外母公司股票期权问题。

提问人：fjxmcpacj 时间：2010-07-13 12:00:45
境外母公司（拟上市）授予限制性股票及股票期权给境内子公司高管，请问境内子公司是否适用股付支付准则进行帐务处理？如何进行处理？境内高管是否要缴个税？如何缴？ 谢谢！

回答人：chenyiwei
回复 楼主 fjxmcpacj 的帖子境内子公司应当作为股份支付进行会计处理（本质是母公司为子公司承担了股权激励的相关费用，因为这些高管是为子公司服务的）。一般作为权益结算的股份支付，在等待期内，子公司应当将股份支付于授予日的公允价值逐期计入管理费用，同时相应确认资本公积。 境内高管的个人所得税问题，可参考《关于阿里巴巴[中国]网络技术有限公司雇员非上市公司股票期权所得个人所得税问题的批复》（国税函[2007]1030号）等相关规定。

回答人：chenyiwei
回复 报纸 fjxmcpacj 的帖子境外母公司也需要进行帐务处理。由于其为子公司承担了股权激励费用，应当视作对子公司的追加投资处理。同时，由于其是股份支付的实际结算义务人，当期权到期可行权时也需要进行相应帐务处理。 可参考：IFRIC 11（现已并入最新修订后的IFRS 2）。即将发布的中国企业会计准则解释第 4 号也将提及这一问题。